臺灣板橋地方法院刑事判決　　　　　　　100年度訴字第360號
公　訴　人　臺灣板橋地方法院檢察署檢察官
被　　　告　洪壽延
上列被告因違反毒品危害防制條例案件，經檢察官提起公訴（99
年度毒偵字第8803號），本院依簡式審判程序，判決如下：
    主  文
洪壽延施用第二級毒品，累犯，處有期徒刑伍月，扣案之甲基安
非他命壹包（驗餘淨重貳點陸壹玖捌公克）沒收銷燬之，包裝上
開甲基安非他命之外包裝袋壹只沒收；又施用第一級毒品，累犯
，處有期徒刑玖月，扣案之海洛因包（合計驗餘淨重肆點肆
公克）均沒收銷燬之，包裝上開海洛因之外包裝袋只均沒收；
應執行有期徒刑壹年，扣案之甲基安非他命壹包（驗餘淨重貳點
陸壹玖捌公克）及海洛因包（合計驗餘淨重肆點肆公克）均
沒收銷燬之，包裝上開甲基安非他命、海洛因之外包裝袋共肆只
均沒收。
    事  實
一、洪壽延：(一)於民國82年間，因違反肅清煙毒條例等案件，經
    臺灣高雄地方法院以82年度訴字第330 號判決分別判處有期
    徒刑3 年1 月、5 月，應執行有期徒刑3 年3 月確定，送監
    執行於84年3 月7 日縮短刑期假釋出監，嗣經撤銷假釋，應
    執行殘刑有期徒刑1 年10月又14日；(二)於85年間，因違反麻
    醉藥品管理條例案件，經臺灣高雄地方法院以85年度訴字第
    2171號判決判處有期徒刑5 年6 月，復經臺灣高等法院高雄
    分院以86年度上訴字第762 號判決駁回上訴確定；(三)於85年
    間，因違反麻醉藥品管理條例案件，經臺灣屏東地方法院以
    85年度易緝字第95號判決判處有期徒刑6 月確定；(四)於86年
    間，因違反麻醉藥品管理條例案件，經臺灣屏東地方法院以
    86年度易字第2380號判決判處有期徒刑8 月確定；上開(二)至
    (四)所示之數罪刑，連同前揭(一)所示之殘刑有期徒刑1 年10月
    又14日，送監接續執行於90年10月17日縮刑期滿假釋出監，
    嗣經撤銷假釋，應執行殘刑有期徒刑3 年9 月又6 日；(五)於
    93年間，因施用毒品案件，經本院以93年度毒聲字第291 號
    裁定送觀察、勒戒後，認有繼續施用毒品傾向，經臺灣桃園
    地方法院以94年度毒聲字第292 號裁定令入戒治處所施以強
    制戒治，於97年2 月4 日強制戒治執行完畢釋放出所，並經
    臺灣桃園地方法院檢察署檢察官以97年度戒毒偵字第201 號
    為不起訴處分確定；(六)於94年間，因贓物案件，經臺灣桃園
    地方法院以94年度壢簡字第189 號判決判處有期徒刑3 月確
    定；(七)於95年間，因偽造文書案件，經臺灣臺北地方法院以
    95年度易字第2833號判決判處有期徒刑6 月確定；上開(一)至
    (四)、(六)、(七)所示之數罪刑，復經臺灣臺北地方法院以96年度
    聲減字第503 號裁定，先就(一)、(三)、(四)、(六)、(七)所示之數罪
    刑依序減為有期徒刑1 年6 月又15日、2 月又15日（(一)）、
    3 月（(三)）、4 月（(四)）、1 月又15日（(六)）、3 月（(七)）
    ；並就前揭(一)所示之減刑部分，合併定應執行有期徒刑1 年
    7 月又15日；再就前揭(三)所示之減刑部分，連同(二)所示之不
    應減刑之有期徒刑部分，合併定應執行有期徒刑5 年8 月；
    再就前揭(六)、(七)所示之減刑部分，合併定應執行有期徒刑4
    月確定，上開數罪刑復經送監接續執行於97年1 月17日執行
    完畢；(八)於99年間，因施用毒品案件，經本院以99年度訴字
    第759 號判決分別判處有期徒刑4 月、8 月，應執行有期徒
    刑10月確定；(九)於99年間，因施用毒品案件，經臺灣桃園地
    方法院以99年度審訴字第514 號判決分別判處有期徒刑7 月
    、3 月，應執行有期徒刑8 月確定；(十)於99年間，因偽造文
    書等案件，經本院以99年度訴字第3417號判決分別判處有期
    徒刑3 月、3 月，應執行有期徒刑5 月確定（前開(八)至(十)所
    示之數罪刑，現經送監接續執行）。詎其猶不知悔改，於前
    開(五)所示之強制戒治執行釋放後5 年內，復基於施用第二級
    毒品甲基安非他命之犯意，於99年11月9 日19時許，在其位
    於新北市○○區○○街179 號4 樓之居所，將第二級毒品甲
    基安非他命置於玻璃球上，用火燒烤吸聞所生煙霧之方式，
    施用第二級毒品甲基安非他命1 次；復又基於施用第一級毒
    品海洛因之犯意，於99年11月10日7 時許，在上址，將第一
    級毒品海洛因以清水稀釋後，以針筒注射之方式，施用第一
    級毒品海洛因1 次。旋於同日12時25分許，在新北市三重區
    ○○○路與六張街口為警查獲，並扣得其所有而供其施用第
    二級毒品所用之甲基安非他命1 包（驗餘淨重2.6198公克、
    訴書誤繕為安非他命1 包）、供其施用第一級毒品所用之海
    洛因3 包（合計驗餘淨重4.43公克），且經採集其尿液送驗
    ，始悉上情。
二、案經新北市政府警察局三重分局移送臺灣板橋地方法院檢察
    署檢察官偵查起訴。
    理  由
一、本案被告洪壽延所犯係死刑、無期徒刑、最輕本刑為3 年以
    上有期徒刑或高等法院管轄第一審案件以外之罪，其於準備
    程序中就被訴事實為有罪之陳述，經本院告知簡式審判程序
    之旨，並聽取檢察官、被告之意見後，經合議庭裁定由受命
    法官獨任進行簡式審判程序，合先敘明。
二、上揭犯罪事實，業據被告於偵查及本院審理時坦承不諱，且
    被告為警查獲後所排放之尿液，經採樣送請臺灣檢驗科技股
    份有限公司，先以EIA 酵素免疫分析法初步檢驗，再以GC/M
    S 氣相層析質譜儀法確認檢驗，均呈鴉片類（嗎啡）及甲基
    安非他命陽性反應之情，有該公司99年11月25日濫用藥物檢
    驗報告1 紙在卷足參（見偵查卷第53頁），此外，並有查獲
    照片5 幀在卷可佐（見偵查卷第15、16頁）及被告所有而供
    其施用第二級毒品所用之甲基安非他命1 包（驗餘淨重2.61
    98公克）、供其施用第一級毒品所用之海洛因3 包（合計驗
    餘淨重4.43公克）扣案可資佐證，而前開扣案之甲基安非他
    命，經送請交通部民用航空局航空醫務中心鑑定，確含第二
    級毒品甲基安非他命成分，淨重2.6200公克，取樣0.0002公
    克，餘重2.6198公克等情，亦有該中心99年11月22日航藥鑑
    字第0997200 號毒品鑑定書1 紙存卷可考（見偵查卷第54頁
    ）；另上揭扣案之海洛因，則經送請法務部調查局鑑定，確
    含第一級毒品海洛因成分，合計淨重4.49公克、驗餘淨重4.
    43公克，純度35.36%，純質淨重1.59公克之情，有該局99年
    12月9 日調科壹字第09923027300 號鑑定書1 紙佐卷可考（
    見偵查卷第50頁），足認被告自白與事實相符，堪以採信。
    再被告有如事實一之(五)所示之強制戒治執行完畢之情，有臺
    灣高等法院被告前案紀錄表在卷可佐，顯見被告係於上開強
    制戒治執行完畢釋放後，5 年內再犯施用第一、二級毒品之
    罪甚明。本案事證明確，被告犯行堪以認定，應依法論科。
三、查海洛因、甲基安非他命係毒品危害防制條例第2 條第2 項
    第1 款、第2 款所稱之第一、二級毒品。核被告施用第二級
    毒品甲基安非他命、第一級毒品海洛因之行為，係犯同條例
    第10條第2 項之施用第二級毒品罪及同條第1 項之施用第一
    級毒品罪。被告施用第一、二級毒品前後，分別持有第一、
    二級毒品之低度行為，皆為施用之高度行為所吸收，均不另
    論罪。又被告有如事實一之(一)至(四)、(六)、(七)所示之犯罪科刑
    及執行情形，有臺灣高等法院被告前案紀錄表在卷可稽，其
    於上開有期徒刑執行完畢後5 年內，故意再犯本案有期徒刑
    以上之二罪，均為累犯，皆應依刑法第47條第1 項之規定，
    加重其刑。被告所犯上開二罪間，犯意各別，罪名互異，應
    分論併罰。爰審酌被告前因施用毒品，獲得不起訴處分之寬
    典，並經法院判處罪刑確定，仍無法戒絕毒癮，再次漠視法
    令禁制而犯本罪，惟其施用毒品所生危害，實以自戕身心健
    康為主，對於他人生命、身體、財產等法益，尚無明顯而重
    大之實害，兼衡其犯罪後坦承犯罪，已知悔悟等一切情狀，
    分別量處如主文所示之刑，並合併定其應執行刑，以示懲儆
    。
四、扣案之甲基安非他命1 包（驗餘淨重2.6198公克）、海洛因
    3 包（合計驗餘淨重4.43公克），係查獲之第二級毒品、第
    一級毒品，不問是否屬於被告所有，應依毒品危害防制條例
    第18條第1 項前段之規定，於各該次罪名之主文項內分別諭
    知沒收銷燬之。又包裝上開甲基安非他命、海洛因之外包裝
    袋共4 只（並非不可與毒品分離，係用於包裹毒品，防止其
    裸露、潮濕，便於攜帶施用），分別係被告所有而供其施用
    第一、二級毒品所用之物，業據被告供明在卷，併依刑法第
    38條第1 項第2 款之規定，於各該次罪名之主文項內分別宣
    告沒收。
據上論斷，應依刑事訴訟法273 條之1 第1 項、第299 條第1 項
前段，毒品危害防制條例第10條第1 項、第2 項、第18條第1 項
前段，刑法第11條前段、第47條第1 項、第38條第1 項第2 款、
第51條第5 款，判決如主文。
本案經檢察官高智美到庭執行職務。
中    華    民    國    100   年    3     月    31    日
                  刑事第二十庭  法  官  鄧雅心
以上正本證明與原本無異。
如不服本判決應於收受判決後10日內向本院提出上訴書狀，並應
敘述具體理由。其未敘述上訴理由者，應於上訴期間屆滿後20日
內向本院補提理由書（均須按他造當事人之人數附繕本）「切勿
逕送上級法院」。
                                書記官  王小芬
中    華    民    國   100    年    4     月    1     日
附錄本案論罪科刑法條
毒品危害防制條例第十條
施用第一級毒品者，處六月以上五年以下有期徒刑。
施用第二級毒品者，處三年以下有期徒刑。